臺灣臺北地方法院刑事判決　　九十三年度簡上字第二八六號
上訴人
即被告　丁○○
上列上訴人即被告因違反動產擔保交易法案件，不服本院九十三
年度簡字第二一六八號，中華民國九十三年九月十四日第一審刑
事簡易判決（聲請簡易判決處刑案號：九十三年度調偵緝字第六
六號），提起上訴，本院管轄第二審之合議庭判決如下︰
    主      文
上訴駁回。
    事      實
一、丁○○於民國九十年十一月三十日，在台北市○○○路○段
    五十一號ＳＡＡＢ（紳寶）民生所，向奇異資融股份有限公
    司（設於台北市○○○路○段十六號五樓，下稱奇異公司）
    以動產擔保交易附條件買賣之方式，購買二００一年份、Ｓ
    ＡＡＢ牌，九─五ＡＥＲＯ２．３ＴＳ型、引擎號碼：ＹＳ
    三ＥＨ四九Ｚ000000000號、牌照號碼二Ｄ─三一
    五九號之自用小客車一部，雙方約定分期付款總價為新台幣
    （下同）二百十五萬八千七百八十四元，除頭期款十一萬元
    外，餘款分四十八期攤還，以每月一期，每期償付四萬二千
    六百八十三元，標的車輛存放地點為丁○○之住所即台北市
    萬華區○○路一八七巷二九號四樓，丁○○明知其為動產擔
    保交易之債務人，在車款未全部清償前，丁○○僅得依約定
    占有使用該車，不得擅自遷移、藏匿、讓與、移轉、變賣、
    質押、典當等其他處分。詎丁○○在取得上開自用小客車後
    ，迄九十一年三月六日僅給付三期分期款後，竟意圖為自己
    不法之利益，拒付其餘款項，並將該車遷移藏匿。嗣於同年
    十二月九日始為奇異公司委請之偉庭實業股份有限公司，在
    台北縣板橋市○○路十號尋獲取回，其後歷拍賣、結算，奇
    異公司共受有七十八萬五千八百七十五元之損害。
二、案經奇異公司訴由台北市政府警察局萬華分局報請臺灣臺北
    地方法院檢察署檢察官偵查後聲請以簡易判決處刑。
    理      由
一、訊據上訴人即被告丁○○固坦承於前揭時、地向奇異公司以
    動產擔保交易附條件買賣之方式，購買二Ｄ─三一五九號自
    用小客車一部，然其僅給付三期分期款後，即未支付車款，
    且該車嗣後亦未存放在約定地點即被告住所等情不諱，惟辯
    稱：伊因經營不善致無法續繳車款，故伊於出國至大陸前，
    委由友人乙○○以該車載送伊至機場後，將該車駛至奇異公
    司返還，詎乙○○未依約行事，伊返國隔日始至乙○○住處
    附近尋得該車，並將該車開至伊大哥住處附近暫時停放，擬
    將該車歸還奇異公司，伊並非惡意隱匿該車云云。經查，被
    告供稱其於九十一年四月十一日出境，至同年十一月三十日
    回國後，復於同年十二月十一日出境一節，業據被告庭呈護
    照一本查證相符，雖證人丙○○就被告與乙○○曾於九十一
    年四月十日（即被告出國前一天）晚間至其位於桃園住處聊
    天，其間被告聊到因無錢繳車款，打算請乙○○將被告使用
    之ＳＡＡＢ自小客車開回返還奇異公司，直至隔日清晨七時
    許始由乙○○駕駛被告使用之ＳＡＡＢ自小客車搭載被告至
    機場搭機一事到庭證述屬實，惟證人丙○○就被告到機場後
    ，是否確實有將車輛交予乙○○歸還予奇異公司，因證人丙○○並未在場，故無法就此部分對被告為有利之證詞，而乙○○業於九十二年三月十日死亡，此有法務部戶役政連結作
    業系統在卷可查，本院已無從傳喚其到庭就被告有利之部分
    為證明，且據被告於本院審理時陳稱：伊回國隔日在乙○○
    被告並未將備份鑰匙一併交予乙○○歸還，被告如有意委託
    乙○○將車歸還奇異公司，應連同備份鑰匙一併交予乙○○
    ，據此難認被告實有歸還該車之意，是以被告前開委託乙○○將車輛歸還奇異公司之辯詞，是否屬實，已有疑義，且縱
    認被告確有將該車委託乙○○交予奇異公司，僅係乙○○未
    依約行事，然當被告於九十一年十一月三十日返國時，已知
    悉該車未返還奇異公司，並於隔日十二月一日在乙○○住處
    尋獲該車後，竟未立即與奇異公司聯絡如何繳款，復未即刻
    將該車返還奇異公司，反將該車開至非約定地點之被告大哥
    庭公司人員尋獲，被告顯係意圖為自己不法之利益，將該車
    遷移約定處所，致生損害於奇異公司，被告之前開辯詞，僅
    係畏罪卸責之詞，諉無可採。此外，復據告訴代理人姜豪、
    甲○○、王基穎、段人傑於警訊及偵查中指訴綦詳，並有附
    條件買賣契約書、台北市監理處函暨動產擔保交易登記證明
    書及公告、車輛協尋查訪紀錄表一紙、付款紀錄查詢表二紙
    、郵局存證信函一件、訪視照片四幀、車輛取回通知書、壞
    帳合約繳款計算表各一紙附卷可稽，被告違反動產擔保交易
    法之犯行甚明。故本件事證明確，被告犯行洵堪認定，應予
    依法論科。
二、核被告所為，係犯動產擔保交易法第三十八條之動產擔保交
    易之債務人，意圖不法利益，將標的物遷移，致生損害於債
    權人罪。本院原審經審理之結果，認依被告之供述，及告訴
    代理人姜豪、甲○○、王基穎、段人傑之指訴，及附條件買
    賣契約書、台北市監理處函暨動產擔保交易登記證明書及公
    告、車輛協尋查訪紀錄表一紙、付款紀錄查詢表二紙、郵局
    存證信函一件、訪視照片四幀、車輛取回通知書、壞帳合約
    繳款計算表各一紙等證據，已足認定被告上開違反動產擔保
    交易法犯行，乃依檢察官之聲請，不經通常審判程序，而適
    用簡易程序，依刑事訴訟法第四百四十九條第一項前段、第
    三項、第四百五十四條第二項、動產擔保交易法第三十八條
    ，刑法第十一條前段、第四十一條第一項前段、罰金罰鍰提
    高標準條例第一條前段、第二條等規定，逕以簡易判決處刑
    ，量處被告有期徒刑三月，如易科罰金，以三百元折算一日
    ，經核其認事用法均無違誤，量刑亦稱妥適。被告提起上訴
    ，猶以前詞置辯，其上訴顯無理由，應予駁回。
據上論斷，應依刑事訴訟法第四百五十五條之一第一項、第三項
、第三百六十八條，判決如主文。
本案經檢察官楊仲萍到庭執行職務
中　　華　　民　　國　　94　　年　　1 　　月　　5 　　日
                        臺灣臺北地方法院刑事第十一庭
                            審判長法  官  劉方慈
                                  法  官  林庚棟
                                  法  官  林恆吉
上正本證明與原本無異。
不得上訴。
                                  書記官  劉英芬
中　　華　　民　　國　　94　　年　　1 　　月　　5 　　日
附錄本案論罪科刑法條全文
動產擔保交易法第三十八條：
動產擔保交易之債務人，意圖不法之利益，將標的物遷移、出賣
、出質、移轉、抵押或為其他處分，致生損害於債權人者，處三
年以下有期徒刑、拘役或科或併科六千元以下之罰金。
